# 请教陈版专为一项工程成立的公司管理费用入账科目

提问人：nizzi 时间：2014-03-10 15:13:32
请教陈版一个问题： 我们在工作中碰到这个情况：有一家新成立公司，是为了一条隧道建设而成立的，所以它发生的所有成本费用都与这条隧道有关。那么该公司所发生管理费用是在待摊投资核算或管理费用核算呢？即所发生的管理费用是在损益表反映还是作为投资成本在资产负债表的在建工程中反映？ 不知这个有无相关政策规定，请陈版赐教，谢谢！

回答人：chenyiwei
这个问题在本版面上讨论过多次，我的意见是：即使是专门为某个项目的建设和运营成立的项目公司，为了保持其独立法人资格，总会发生一些日常的行政管理费用。这部分行政管理费用不属于为固定资产达到预定可使用状态所需的必要支出，应于发生时费用化，不能计入固定资产价值。
可参考《计学撮要 2013 》的以下问题解答：
问题1-1-16（开办期发生费用的处理） 问题： 企业在开办期发生的各项费用是否应全部计入在建工程成本？处于开办期的企业是否存在利润表？ 解答： 开办期是企业为了使其计划中的主营业务活动具备正常开展条件而实施必要准备工作的期间。 开办期的目标是使企业的主营业务活动具备正常开展所需的条件，因此当企业计划中的主营业务活动具备了正常开展条件之后（包括：主要的经营用固定资产达到预定可使用状态；已完成人员的招聘和培训、管理架构的搭建；已建立开展活动所必须的供销业务渠道；已取得开业前需办理的行政许可和备案事项；等等），开办期即应结束。开办期的长短并无统一的标准，主要受到所处行业等因素的影响。如果企业确实一直在为了使主营业务活动具备正常开展条件而实施相关准备活动，则开办期不认为已结束。 对于具体支出项目能否归入在建工程成本，最终构成固定资产价值的一部分，应根据《企业会计准则第 4 号——固定资产》第九条规定“自行建造固定资产的成本，由建造该项资产达到预定可使用状态前所发生的必要支出构成”，并参考《计学撮要》第 191 页“管理用固定资产的折旧能否计入生产用固定资产的成本”进行考虑，其基本要求是合理区分“为了使固定资产达到预定可使用状态而发生的必要支出”（可改变固定资产的状态）和为了维持企业作为一个独立法人的日常运作而发生的一般管理性支出。这一区分的原则是一贯运用的，与企业是否处于开办期无关。并不会因为企业是否取得营业执照以及基建的进展情况的差异而有所不同。 即使公司尚处于基建期，在该阶段其核心工作是使生产经营所用的关键固定资产达到预定可使用状态，其本身也会发生一些旨在维持其法人日常运作的一般管理费用，如行政管理部门的相关费用、管理用固定资产折旧等。这部分一般管理费用与使固定资产达到预定可使用状态无关，应当在发生时即计入当期损益，不应计入在建工程成本中。 因此，即使是处于基建期内的公司，也是会有利润表的。这一结论与新企业会计准则下《企业会计准则——应用指南》的附录《会计科目和主要账务处理》中对“管理费用”科目的使用说明中所规定的“企业在筹建期间内发生的开办费，包括人员工资、办公费、培训费、差旅费、印刷费、注册登记费以及不计入固定资产成本的借款费用等在实际发生时，借记本科目（开办费），贷记‘银行存款’等科目”，即开办费于发生时直接费用化这一基本原则也是一致的。